【裁判字號】    98,台上,6240
【裁判日期】    981029
【裁判案由】    妨害自由等罪
【裁判全文】
最高法院刑事判決            九十八年度台上字第六二四０號
上  訴  人  甲○○
選任辯護人  邱昱宇律師
上  訴  人  乙○○
上列上訴人等因妨害自由等罪案件，不服台灣高等法院中華民國
九十八年八月四日第二審判決（九十八年度上訴字第一六三八號
，起訴案號：台灣板橋地方法院檢察署九十七年度偵字第一七一
二三號），提起上訴，本院判決如下：
    主  文
上訴駁回。
    理  由
一、甲○○部分：
按刑事訴訟法第三百七十七條規定，上訴於第三審法院，非以判
決違背法令為理由，不得為之。是提起第三審上訴，應以原判決
違背法令為理由，係屬法定要件。如果上訴理由書狀並未依據卷
內訴訟資料，具體指摘原判決不適用何種法則或如何適用不當，
或所指摘原判決違法情事，顯與法律規定得為第三審上訴理由之
違法情形，不相適合時，均應認其上訴為違背法律上之程式，予
以駁回。本件原判決維持第一審論處上訴人甲○○共同剝奪人之
行動自由罪刑部分之判決，駁回其於第二審之此部分上訴，已敘
明所憑之證據及認定之理由；從形式上觀察，並無判決違背法令
之情形存在。查原判決綜合證人李瑞琳、李瑞琪、黃鵬升等人所
為之證言，互核相符，參酌馬偕紀念醫院驗傷診斷證明書、照片
及警方查獲之贓物等全部證據資料，認甲○○與乙○○、羅民竣
等人以脅迫方法剝奪李瑞琪、黃鵬升之行動自由，彼此間有犯意
聯絡、行為分擔，為共同正犯，已詳敘其取捨判斷之理由。復以
甲○○辯稱其受羅民竣之邀，陪同乙○○前往李瑞琳住處取回物
品，因遭黃鵬升衝撞，乃順手持椅子砸向黃鵬升，但未參與其他
犯行，亦不知情云云，為卸責之詞，不足採信，併加論駁綦詳。
上訴意旨猶執前開陳詞，再事爭辯，並謂上訴人品行尚屬端正，
案發之日確不知現場會發生衝突，更不知同行之人攜帶玩具槍及
警棍等物，原審未詳細調查，於法有違等語，對於原判決已調查
說明之事項，持己見任意指摘，不符第三審上訴之法定要件。其
上訴為違背法律上之程式，應予駁回。
二、乙○○部分：
查第三審上訴書狀，應敘述上訴之理由，其未敘述者，得於提起
上訴後十日內補提理由書於原審法院，已逾上述期間，而於第三
審法院未判決前仍未提出上訴理由書狀者，第三審法院應以判決
駁回之，刑事訴訟法第三百八十二條第一項、第三百九十五條後
段規定甚明。本件上訴人乙○○關於妨害自由部分，不服原審判
決，於民國九十八年八月二十一日提起上訴，但未敘述上訴理由
，迄今逾期已久，於本院未判決前仍未提出，依上開規定，其關
於此部分之上訴即非合法，應予駁回。再者，原判決關於乙○○
侵入住宅、傷害部分，係依刑法第三百零六條第一項、第二百七
十七條第一項論處罪刑，核屬刑事訴訟法第三百七十六條第一款
所列之案件，既經第二審判決，自不得上訴於第三審法院，乙○
○猶就此部分提起上訴，於法不合，應併駁回之。
據上論結，應依刑事訴訟法第三百九十五條，判決如主文。
中    華    民    國  九十八  年    十    月  二十九  日
                      最高法院刑事第十庭
                          審判長法官  花  滿  堂
                                法官  陳  東  誥
                                法官  林  錦  芳
                                法官  洪  昌  宏
                                法官  陳  世  淙
      本件正本證明與原本無異
                                      書  記  官
中    華    民    國  九十八  年   十一   月    二    日
                                                     m


司法院資訊處製作；財團法人民間司法改革基金會備份。
